臺灣士林地方法院刑事判決
111年度審原易字第26號
公  訴  人  臺灣士林地方檢察署檢察官
被      告  邱明光

指定辯護人  本院公設辯護人姜惠如  


上列被告因竊盜案件，經檢察官提起公訴（111年度偵字第12324
號），本院因被告於準備程序就被訴事實為有罪之陳述，裁定進
行簡式審判程序並判決如下：
    主  文
邱明光犯攜帶兇器竊盜罪，處有期徒刑叁月，如易科罰金，以新
臺幣壹仟元折算壹日。
未扣案之犯罪所得衝床壹台沒收，於全部或一部不能沒收或不宜
執行沒收時，追徵其價額。　　
    事實及理由
一、按簡式審判程序之證據調查，不受第159條第1項之限制，刑
    事訴訟法第273條之2定有明文，是於行簡式審判程序之案件
    ，被告以外之人於審判外之陳述，除有其他不得作為證據之
    法定事由外，應認具有證據能力。本件所援引被告邱明光以
    外之人於審判外之陳述，因本案採行簡式審判程序，復無其
    他不得作為證據之法定事由，依上說明，應認均有證據能力
    。
二、本件事實及證據，除均引用檢察官起訴書之記載（如附件）
    外，證據部分並補充：㈠被告邱明光於審判中之自白（見本
    院卷第40、44、45頁）。㈡被告之全國刑案資料查註表（見
    偵卷第65至69頁）。㈢本院公務電話紀錄（見本院卷第23頁
    ）。
三、論罪科刑：
  ㈠按刑法第321條第1項第3款之攜帶兇器竊盜罪，係以行為人攜
    帶兇器竊盜為其加重條件，此所謂兇器，其種類並無限制，
    凡客觀上足對人之生命、身體、安全構成威脅，具有危險性
    之兇器均屬之，且祇須行竊時攜帶此種具有危險性之兇器為
    已足，並不以攜帶之初有行兇之意圖為必要（最高法院79年
    台上字第5253號判決參照）。本件被告邱明光持以行竊之板
    手既能用以拆卸解體該衝床（見偵卷第9頁），堪認其質地
    堅硬，客觀上應具危險性，自足以對人之生命、身體、安全
    構成威脅，核屬兇器無訛。是核被告所為，應成立刑法第32
    1條第1項第3款之攜帶兇器竊盜罪。
  ㈡又檢察官起訴意旨主張被告前有如起訴書犯罪事實欄一所載
    之有期徒刑科刑及執行情形，為被告所是認（見本院卷第40
    頁），核與卷附之刑案資料查註紀錄表及臺灣高等法院被告
    前案紀錄表記載相符，其於受有期徒刑執行完畢後，5年以
    內故意再犯本件有期徒刑以上之罪，固為累犯。惟參酌司法
    院大法官釋字第775號解釋意旨，衡諸被告上開所犯前案為
    不能安全駕駛之公共危險犯罪，與本案罪質有異，既非同類
    型之犯罪，犯罪手段、動機亦屬有別，尚不能僅以被告因上
    開前案而於本件構成累犯，即認其對於本案犯行具有特別惡
    性及有對於刑罰反應力薄弱之情形，考量本案情節被告之主
    觀惡性、危害程度及罪刑相當原則，乃不予加重其本刑。
　㈢另按刑之量定，為求個案裁判之妥當性，法律固賦予法院裁
    量權，但此項裁量權之行使，除應依刑法第57條規定，審酌
    行為人及其行為等一切情狀，為整體之評價，並應顧及比例
    原則與平等原則，使罪刑均衡，輕重得宜，以契合社會之法
    律感情。又刑法第59條規定犯罪之情狀可憫恕者，得酌量減
    輕其刑，其所謂「犯罪之情狀」，與同法第57條規定科刑時
    應審酌之一切情狀，並非有截然不同之領域，於裁判上酌減
    其刑時，應就犯罪一切情狀（包括第57條所列舉之10款事項
    ），予以全盤考量，審酌其犯罪有無可憫恕之事由（即有無
    特殊之原因與環境，在客觀上足以引起一般同情，以及宣告
    法定低度刑，是否猶嫌過重等等），以為判斷。再刑法第32
    1條第1項第3款攜帶兇器竊盜罪之法定刑為「6月以上5年以
    下有期徒刑，得併科新臺幣（下同）50萬元以下罰金」。然
    考量本件被告雖構成攜帶兇器竊盜，但其係竊取告訴人楊建
    隆於空地閒置20年之衝床，並於竊取後主動告知告訴人遭竊
    之事實（見偵卷第8、9、11、12、21至23、63頁），參酌被
    告犯罪動機乃因經濟困難，為照顧身心障礙之子，告訴人並
    表示民事部分不予求償，有本院公務電話紀錄（見本院卷第
    23頁）在卷可稽，則綜合被告犯罪動機、情節及其竊得財物
    價值，本院認為縱量處本罪之最低度刑，顯有法重情輕之情
    事，非無情堪憫恕之處，乃依刑法第59條之規定，減輕其刑
    。　　
  ㈣爰以行為人之責任為基礎，並審酌被告之素行，此有上開前
    案紀錄表可按，審酌被告因經濟困難，為照顧身心障礙之子
    ，一時失慮而無視他人財產權利，竊取他人閒置之衝床變賣
    ，並持足為兇器之板手而為，實屬可議，兼衡其犯後始終坦
    承犯行之態度、所竊得之財物價值，告訴人表示不予求償等
    情，併考量被告自陳國小畢業之智識程度、已婚，有1名成
    年身心障礙之子須照顧，無業，與家人同住之家庭經濟與生
    活狀況等一切情狀，量處如主文所示之刑，並諭知易科罰金
    之折算標準，資為懲儆。
四、關於沒收部分：
  ㈠按犯罪所得，屬於犯罪行為人者，沒收之；於全部或一部不
    能沒收或不宜執行沒收時，追徵其價額，刑法第38條之1第1
    項前段、第3項定有明文。本件被告邱明光所竊取之衝床1台
    ，核屬其本案犯罪所得，雖未扣案，然該物既無實際合法發
    還告訴人，或有已實際賠償告訴人之情形，自應依刑法第38
    條之1第1項前段之規定宣告沒收，併依同條第3項之規定，
    諭知於全部或一部不能沒收或不宜執行沒收時，追徵其價額
    。
　㈡又按供犯罪所用之物，屬於犯罪行為人者，得沒收之，於全
    部或一部不能沒收或不宜執行沒收時，追徵其價額，刑法第
    38條第2項前段、第4項固有明文。然宣告此項沒收或追徵，
    有過苛之虞、欠缺刑法上之重要性、犯罪所得價值低微，或
    為維持受宣告人生活條件之必要者，得不宣告或酌減之，刑
    法第38條之2第2項亦有規定甚明。本件供被告於本案竊盜犯
    罪所用之板手1支，雖屬於被告所有（見本院卷第40頁），
    然並未扣案，衡酌此工具並非違禁物，價值非高，取得容易
    ，縱予沒收，對於預防將來犯罪之效果亦為有限，認為欠缺
    刑法上之重要性，應無沒收之必要，乃不予宣告沒收，附此
    敘明。
據上論結，應依刑事訴訟法第273條之1第1項、第284條之1、第2
99條第1項前段、第310條之2、第454條，刑法第321條第1項第3
款、第59條、第41條第1項前段、第38條之1第1項前段、第3項、
第38條之2第2項，刑法施行法第1條之1第1項，判決如主文。
本案經檢察官曾揚嶺提起公訴，檢察官余秉甄到庭執行職務。
中　　華　　民　　國　　111 　年　　9 　　月　　20　　日
                  刑事第十庭法  官  李冠宜
以上正本證明與原本無異。　
如不服本判決，應於收受送達後20日內向本院提出上訴書狀，並
應敘述具體理由。其未敘述上訴理由者，應於上訴期間屆滿後20
日內向本院補提理由書（均須按他造當事人之人數附繕本）「切
勿逕送上級法院」。
因疫情而遲誤不變期間，得向法院聲請回復原狀。
                            書記官  杜依玹　
中　　華　　民　　國　　111 　年　　9 　　月　　21　　日
附錄：本案論罪科刑法條全文
中華民國刑法第321條：
（加重竊盜罪）
犯前條第1項、第2項之罪而有下列情形之一者，處6月以上5年以
下有期徒刑，得併科50萬元以下罰金：
一、侵入住宅或有人居住之建築物、船艦或隱匿其內而犯之。
二、毀越門窗、牆垣或其他安全設備而犯之。
三、攜帶兇器而犯之。
四、結夥三人以上而犯之。
五、乘火災、水災或其他災害之際而犯之。
六、在車站、港埠、航空站或其他供水、陸、空公眾運輸之舟、
    車、航空機內而犯之。
前項之未遂犯罰之。